【裁判字號】    90,易,1276
【裁判日期】    900529
【裁判案由】    詐欺
【裁判全文】
臺灣高雄地方法院刑事判決                          九十年度易字第一二七六號
    公  訴  人  臺灣高雄地方法院檢察署檢察官
    被      告  乙○○
右列被告因詐欺案件，經檢察官提起公訴（八十九年度偵字第二四一五六、二六五一
六號），本院判決如左：
    主  文
乙○○共同意圖為自己不法之所有，以詐術使人將本人之物交付，處有期徒刑伍月，
如易科罰金，以佰元折算壹日。
    事  實
一、乙○○明知綽號「阿惠」之不詳姓名成年女子，專門收購銀行、郵局之存摺及提
    款卡，供詐欺集團作為非法轉帳使用（即令受詐騙之第三人，將款項匯入此特定
    帳戶中，再利用提款卡領取一空後逃逸，致使被害者無從追索），竟仍與該綽號
    「阿惠」之女子及詐欺集團共同基於意圖為自己不法所有之犯意聯絡，依「阿惠
    」之指示，於民國八十九年五月十九日（起訴書載為五、六月間），前往中國信
    託商業銀行三民分行，以自己之名義申請開立0000000000000號帳
    戶，並請領存摺及提款卡，待辦妥開戶手續後，乙○○旋即將上開存摺一本、提
    款卡一張，連同其所有之印章一枚，以新臺幣（下同）四、五千元之代價出售予
    「阿惠」。「阿惠」與詐欺集團則印發「香港港佳控股總公司」幸運抽之刮刮
    樂廣告傳單，郵寄予不特定人士佯稱已中獎訊息，迨中獎人撥兌獎專線查詢時，
    再以應先繳納稅金或要加入會員為藉口，誘騙中獎人將稅款或入會費匯至特定帳
    戶。而甲○○接獲上述廣告，誤信為真，依指示先後匯款七萬元、十萬元至乙○
    ○前開帳戶；另匯寄三十萬元、六十萬元至劉金郎（經檢察官另為不起訴處分）
    之郵局帳戶（第00000000000000號），事後，卻未領得獎金，始
    知受騙，報警處理進而追查出上情。
二、案經甲○○訴請嘉義市警察局第二分局報請臺灣嘉義地方法院檢察署呈請臺灣高
    等法院檢察署函轉臺灣高雄地方法院檢署偵查起訴。
    理  由
一、訊據被告乙○○對其於前揭時、地，以四、五千元之代價，將存摺、提款卡及印
    章出售予綽號「阿惠」之女子等事實，固自承屬實，惟矢口否認有共同詐欺之犯
    行，辯稱：伊應「阿惠」之要求前往銀行開帳戶，待取得存摺、提款卡後，便連
    同印章直接交給「阿惠」，「阿惠」曾告知伊不會有事，只需申辦遺失即可，並
    不知「阿惠」利用上述存摺向他人詐取財物云云。惟查：右揭匯款事實，業據被
    害人甲○○於警訊中指訴綦詳（八十九年六月二十七日警訊筆錄參照），並有
    款單、中國信託商業銀行交易明細表附卷可稽。又被告確曾於八十九年五月十九
    日，前往中國信託商業銀行三民分行開設帳戶，請領存摺及提款卡之事，亦為被
    告所不爭執，並有中國信託商業銀行開戶申請書影本、印鑑卡影本存卷足資佐證
    。而衡諸常情，一般人至郵局或銀行開設帳戶既非難事，苟非為洗錢、犯罪等不
    法目的，何需刻意收購他人帳戶，以隱匿自己使用帳戶之事實？再觀其與綽號「
    阿惠」並非熟識，竟於收受四、五千元代價後，便將甫開戶之存摺、提款卡及印
    章交付予該名女子，由其使用該帳戶而不予聞問，苟謂其不知該帳戶業已賣斷並
    供非法使用，孰能置信？足見被告前開所辯，委無足採。故本件事證已臻明確，
    被告犯行堪以認定，應予依法論科。
二、核被告所為，係犯刑法第三百三十九條第一項詐欺取財罪。其與該不詳姓名成年
    女子「阿惠」及詐欺集團間，具有犯意聯絡及行為分擔，為共同正犯。茲審酌被
    告正值壯年，竟不思以正當工作換取生活之資，僅因貪圖小利，即率將存摺、提
    款卡及印章出賣他人供詐財之用，造成被害人鉅額損失及警察機關追查之困難，
    並衡量其所得利益、犯罪後態度及其他一切情狀，量處如主文所示之刑。而被告
    犯罪行為後刑法第四十一條已於九十年一月四日修正，同年月十日公佈，同年月
    十二日施行，修正後第四十一條第一項規定：「犯最重本刑為五年以下有期徒刑
    之刑之罪，而受六個月以下有期徒刑或拘役之宣告，因身體、教育、職業、家庭
    之關係或其他正當事由，執行顯有困難者，得以一元以上三元以下折算一日，易
    科罰金。但確因不執行所宣告之刑，難收矯正之效，或難以維持法秩序者，不在
    此限。」，被告所犯詐欺罪，係五年以下有期徒刑之罪，且科處有期徒刑五月，
    被告犯罪時間雖在上開條文修正生效前，然依刑法第二條第一項前段規定，行為
    後法律有變更者，原則上適用裁判時之法律，復經新舊法比較結果，新修正之條
    文對於易科罰金之條件有利於行為人，故依刑法第二條第一項前段規定，被告所
    宣告之刑，應依新修正之刑法第四十一條第一項規定，諭知易科罰金之折算標準
    。末查，被告所有之中國信託商業銀行0000000000000帳號存摺一
    本、提款卡及印章各一枚，皆係供共犯犯罪所用之物，既未扣案，亦無法證明現
    仍存在，為免將來執行之困難，爰不予宣告沒收。
據上論斷，應依刑事訴訟法第二百九十九條第一項前段，刑法第二十八條、第三百三
十九條第一項、第二條第一項前段、第四十一條第一項前段，罰金罰鍰提高標準條例
第一條前段、第二條，判決如主文。
本案經檢察官周天畏到庭執行職務
中    華    民      國      九十      年      五      月    二十九      日
                            臺灣高雄地方法院刑事第七庭
                                法  官  何  秀  燕
右正本證明與原本無異。
如不服本判決，應於判決送達後十日內，向本院提出上訴狀。
                                書記官  邱  靜  銘
中    華    民      國      九十      年      五      月    二十九      日
附錄本案判決論罪科刑之法條
刑法第三百三十九條第一項：
意圖為自己或第三人不法之所有，以詐術使人將本人或第三人之物交付者，處五年以
下有期徒刑、拘役或科或併科一千元以下罰金。


司法院資訊處製作；財團法人民間司法改革基金會備份。
